【裁判字號】    97,易,594
【裁判日期】    970701
【裁判案由】    竊盜
【裁判全文】
臺灣彰化地方法院刑事判決               97年度易字第594號
公  訴  人  臺灣彰化地方法院檢察署檢察官
被      告  乙○○
上列被告因竊盜案件，經檢察官提起公訴（九十六年度偵字第一
一四一六號），本院判決如下：
    主  文
乙○○共同竊盜，累犯，處有期徒刑月，如易科罰金，以新臺
幣壹仟元折算壹日；又共同竊盜，累犯，處有期徒刑月，如易
科罰金，以新臺幣壹仟元折算壹日。應執行有期徒刑伍月，如易
科罰金，以新臺幣壹仟元折算壹日。
    事  實
一、乙○○前因竊盜案件，經本院以九十五年度斗簡字第四三九
    號判處有期徒刑四月確定，因施用第一級毒品案件，經臺灣
    高等法院臺中分院以九十五年度上訴字第二七七八號分別判
    處有期徒刑七月、七月、七月，應執行有期徒刑一年二月確
    定，上開二案，後經臺灣高等法院臺中分院以九十六年度聲
    減字第一七五三號裁定分別減為有期徒刑二月、三月又十五
    日、三月又十五日、三月又十五日，並合併定其應執行之刑
    為有期徒刑九月確定，嗣經送監執行，於民國九十六年十二
    月一日執行完畢。詎乙○○竟不知悔改，復與丁○○（業經
    審結）共同基於意圖為自己不法所有之竊盜犯意聯絡，先後
    為下列竊盜行為：
  (一)於九十六年十二月七日下午三時許，由丁○○駕駛乙○○所
    有車牌號碼二○九○－ＳＤ號自用小客車搭載乙○○，前往
    彰化縣芳苑鄉○○村○○段三四六三地號、丙○○所有之工
    寮外，由丁○○負責在上開自用小客車上把風、接應，並推
    由乙○○下車行竊，乙○○即徒手竊取丙○○所有、置放在
    上開工寮旁空地上之扳手一支、捲帆器一個、電線一捆（價
    值合計約【新臺幣】三百元），得手後，乙○○旋即返回上
    開自用小客車，由丁○○駕駛上開自用小客車搭載乙○○，
    並載運上開竊得之物品離開現場。
  (二)於九十六年十二月七日下午三時三十分許，由丁○○駕駛上
    開自用小客車搭載乙○○，前往彰化縣芳苑鄉○○村○○路
    ○○段四○一巷一號、甲○○所有之房屋外，由丁○○負責
    在上開自用小客車上把風、接應，並推由乙○○下車行竊，
    乙○○即徒手竊取甲○○所有、置放在上開房屋外之電鋸一
    支、鐵管一支（價值合計約一千元），得手後，乙○○旋即
    返回上開自用小客車，由丁○○駕駛上開自用小客車搭載乙○○，並載運上開竊得之物品離開現場。嗣於同日下午四時
    許，在彰化縣芳苑鄉○○村○○路○○段四○一巷一號前，
    為巡邏員警盤查而當場查獲，並扣得上開扳手一支、捲帆器
    一個、電線一捆（均經警發還丙○○）、電鋸一支、鐵管一
    支（均經警發還甲○○），而查悉上情。
二、案經彰化縣警察局芳苑分局報告臺灣彰化地方法院檢察署檢
    察官偵查起訴。
    理  由
一、按被告以外之人於審判外之言詞或書面陳述，除法律有規定
    者外，不得作為證據。被告以外之人於偵查中向檢察官所為
    之陳述，除顯有不可信之情況者外，得為證據。被告以外之
    人於審判外之陳述，雖不符前四條之規定，而經當事人於審
    判程序同意作為證據，法院審酌該言詞陳述或書面陳述作成
    時之情況，認為適當者，亦得為證據。當事人、代理人或辯
    護人於法院調查證據時，知有第一百五十九條第一項不得為
    證據之情形，而未於言詞辯論終結前聲明異議者，視為有前
    項之同意。刑事訴訟法第一百五十九條第一項、第一百五十
    九條之一第二項、第一百五十九條之五分別定有明文。經查
    ：
  (一)證人即共同被告丁○○於偵查中向檢察官所為證述，雖係被
    告乙○○以外之人於審判外之言詞陳述，為傳聞證據，然其
    於偵查中向檢察官所為證述，既經具結（偵卷第四五頁），
    且本院審酌該言詞陳述係由證人出於自由意識而陳述，又無
    其他證據足認該陳述有何顯不可信之情事等一切情況，依刑
    事訴訟法第一百五十九條之一第二項規定，認上開證人於偵
    訊中之證述，自得採為認定本件犯罪事實所憑之證據。
  (二)證人即共同被告丁○○、被害人丙○○、甲○○於警詢時之
    證述，雖亦屬被告乙○○以外之人於審判外之言詞陳述，為
    傳聞證據，然經本院於審理時當庭直接提示而為合法之調查
    ，被告乙○○未於言詞辯論終結前聲明異議，本院復審酌該
    等言詞陳述係由證人出於自由意識而陳述，並無非法取證之
    情況，依刑事訴訟法第一百五十九條之五之規定，認上開證
    人於警詢時之證述，應得採為認定本件犯罪事實所憑之證據
    。
二、上開事實，迭據被告乙○○於警詢、偵訊、本院審理時，坦
    承不諱，核與證人即共同被告丁○○於警詢、偵訊時，證人
    丙○○、甲○○於警詢時，證述之情節相符，並有扣押物品
    目錄表一紙、贓物認領保管單二紙、現場照片十六幀在卷可
    稽，足徵被告之自白確與事實相符。本件事證明確，被告乙○○竊盜之犯行，均堪認定。
三、核被告乙○○所為，均係犯刑法第三百二十條第一項之普通
    竊盜罪。被告乙○○與共同被告丁○○就上開二次竊盜犯行
    間，有犯意聯絡及行為分擔，均為共同正犯。按數行為於同
    時同地或密切接近之時地實施，侵害同一之法益，各行為之
    獨立性極為薄弱，依一般社會健全觀念，在時間差距上，難
    以強行分開，在刑法評價上，以視為數個舉動之接續施行，
    合為包括之一行為予以評價，較為合理，應屬接續犯，而為
    包括之一罪（最高法院八十六年度臺上字第三二九五號判例
    意旨參照）。本件被告乙○○先後二次竊盜犯行，其竊盜時
    間固然接近，惟其竊盜地點既有不同，且係侵害不同被害人
    之財產法益，顯與接續犯之要件有間，被告乙○○所為二次
    竊盜犯行，係犯意各別、行為互殊，應予分論併罰；公訴人
    認應論以接續犯一節，容有誤會。末查，被告乙○○前因竊
    盜案件，經本院以九十五年度斗簡字第四三九號判處有期徒
    刑四月確定，因施用第一級毒品案件，經臺灣高等法院臺中
    分院以九十五年度上訴字第二七七八號分別判處有期徒刑七
    月、七月、七月，應執行有期徒刑一年二月確定，上開二案
    ，後經臺灣高等法院臺中分院以九十六年度聲減字第一七五
    三號裁定分別減為有期徒刑二月、三月又十五日、三月又十
    五日、三月又十五日，並合併定其應執行之刑為有期徒刑九
    月確定，嗣經送監執行，於九十六年十二月一日執行完畢等
    情，此有臺灣彰化地方法院檢察署刑案資料查註紀錄表及臺
    灣高等法院被告前案紀錄表各一份在卷可稽，其於受有期徒
    刑執行完畢後，五年以內故意再犯本件有期徒刑以上之二罪
    ，均為累犯，應依刑法第四十七條第一項規定，各加重其刑
    。爰審酌被告乙○○正值青壯之年，竟不思循正當途徑獲取
    所需，僅因缺錢花用，即任意竊取他人財物，不僅輕忽他人
    財產法益，亦嚴重破壞社會秩序，且前有竊盜前科，竟猶再
    犯相同罪名之本案，顯不知悔改，另考量其犯罪之手段尚屬
    平和、所得財物之價值不高、對被害人所生損害不大，暨犯
    罪後坦承犯行，態度尚屬良好等一切情狀，分別量處如主文
    所示之刑，且均諭知易科罰金之折算標準，並定其應執行之
    刑，及諭知易科罰金之折算標準。至於扣案之鐮刀一支、螺
    絲起子二支，雖均為被告乙○○所有，然被告乙○○及共同
    被告丁○○均辯稱：上開物品僅係平日放置在自用小客車內
    ，犯本件竊盜案件時，並未攜帶等語，復查無其他積極證據
    足資證明係供被告乙○○及共同被告丁○○犯本件竊盜案件
    所用之物，爰不予宣告沒收，併此敘明。
據上論斷，應依刑事訴訟法第二百九十九條第一項前段，刑法第
二十八條、第三百二十條第一項、第四十七條第一項、第四十一
條第一項前段、第二項、第五十一條第五款，刑法施行法第一條
之一，判決如主文。
本案經檢察官蔡曉崙到庭執行職務。
中    華    民    國    97    年    7     月    1     日
                        刑事第六庭    法  官  鄭舜元
以上正本證明與原本無異。
如不服本判決，應於判決送達後10日內，向本院提出上訴書狀，
上訴書狀應「敘述具體上訴理由」，並按他造當事人之人數附繕
本。「切勿逕送上級法院」。
告訴人或被害人對於判決如有不服具備理由請求檢察官上訴者，
其上訴期間之計算係以檢察官收受判決正本之日期為準。
中    華    民    國    97    年    7     月    1     日
                                      書記官  陳秀香
附錄：論罪科刑法條
中華民國刑法第320條
意圖為自己或第三人不法之所有，而竊取他人之動產者，為竊盜
罪，處5年以下有期徒刑、拘役或500元以下罰金。
意圖為自己或第三人不法之利益，而竊佔他人之不動產者，依前
項之規定處斷。
前二項之未遂犯罰之。


司法院資訊處製作；財團法人民間司法改革基金會備份。
